dot_local/lib/exact_aspell/ru-en_affix.dat
SFX U Y 130
SFX U вать ю авать
SFX U вать ём авать
SFX U вать ёшь авать
SFX U вать ёте авать
SFX U вать ёт авать
SFX U вать ют авать
SFX U ваться юсь аваться
SFX U ваться ёмся аваться
SFX U ваться ёшься аваться
SFX U ваться ётесь аваться
SFX U ваться ётся аваться
SFX U ваться ются аваться
SFX U евать ую [жшщчц]евать
SFX U евать уем [жшщчц]евать
SFX U евать уешь [жшщчц]евать
SFX U евать уете [жшщчц]евать
SFX U евать ует [жшщчц]евать
SFX U евать уют [жшщчц]евать
SFX U еваться уюсь [жшщчц]еваться
SFX U еваться уемся [жшщчц]еваться
SFX U еваться уешься [жшщчц]еваться
SFX U еваться уетесь [жшщчц]еваться
SFX U еваться уется [жшщчц]еваться
SFX U еваться уются [жшщчц]еваться
SFX U евать юю [^жшщчц]евать
SFX U евать юем [^жшщчц]евать
SFX U евать юешь [^жшщчц]евать
SFX U евать юете [^жшщчц]евать
SFX U евать юет [^жшщчц]евать
SFX U евать юют [^жшщчц]евать
SFX U еваться ююсь [^жшщчц]еваться
SFX U еваться юемся [^жшщчц]еваться
SFX U еваться юешься [^жшщчц]еваться
SFX U еваться юетесь [^жшщчц]еваться
SFX U еваться юется [^жшщчц]еваться
SFX U еваться юются [^жшщчц]еваться
SFX U овать ую овать
SFX U овать уем овать
SFX U овать уешь овать
SFX U овать уете овать
SFX U овать ует овать
SFX U овать уют овать
SFX U оваться уюсь оваться
SFX U оваться уемся оваться
SFX U оваться уешься оваться
SFX U оваться уетесь оваться
SFX U оваться уется оваться
SFX U оваться уются оваться
SFX U ть ю [^аеоу]ять
SFX U ять ю [аеоу]ять
SFX U ть ем [^аеоу]ять
SFX U ять ем [аеу]ять
SFX U ять им оять
SFX U ть ешь [^аеоу]ять
SFX U ять ешь [аеу]ять
SFX U ять ишь оять
SFX U ть ете [^аеоу]ять
SFX U ять ете [аеу]ять
SFX U ять ите оять
SFX U ть ет [^аеоу]ять
SFX U ять ет [аеу]ять
SFX U ять ит оять
SFX U ть ют [^аеоу]ять
SFX U ять ют [аеу]ять
SFX U ть т оять
SFX U ться юсь [^аеоу]яться
SFX U яться юсь [аеоу]яться
SFX U ться емся [^аеоу]яться
SFX U яться емся [аеу]яться
SFX U яться имся ояться
SFX U ться ешься [^аеоу]яться
SFX U яться ешься [аеу]яться
SFX U яться ишься ояться
SFX U ться етесь [^аеоу]яться
SFX U яться етесь [аеу]яться
SFX U яться итесь ояться
SFX U ться ется [^аеоу]яться
SFX U яться ется [аеу]яться
SFX U яться ится ояться
SFX U ться ются [^аеоу]яться
SFX U яться ются [аеу]яться
SFX U ься ся ояться
SFX U ать у [жшщч]ать
SFX U аться усь [жшщч]аться
SFX U ать им [жшщч]ать
SFX U аться имся [жшщч]аться
SFX U ать ишь [жшщч]ать
SFX U аться ишься [жшщч]аться
SFX U ать ите [жшщч]ать
SFX U аться итесь [жшщч]аться
SFX U ать ит [жшщч]ать
SFX U аться ится [жшщч]аться
SFX U ть т [жшщч]ать
SFX U ься ся [жшщч]аться
SFX U ать у дать
SFX U аться усь даться
SFX U ать ём дать
SFX U аться ёмся даться
SFX U ать ёшь дать
SFX U аться ёшься даться
SFX U ать ёте дать
SFX U аться ётесь даться
SFX U ать ёт дать
SFX U аться ётся даться
SFX U ать ут дать
SFX U аться утся даться
SFX U чь гу чь
SFX U чься гусь чься
SFX U чь жём чь
SFX U чься жёмся чься
SFX U чь жёшь чь
SFX U чься жёшься чься
SFX U чь жёте чь
SFX U чься жётесь чься
SFX U чь жёт чь
SFX U чься жётся чься
SFX U чь гут чь
SFX U чься гутся чься
SFX U уть у уть
SFX U ться сь уться
SFX U уть ём уть
SFX U уться ёмся уться
SFX U уть ёшь уть
SFX U уться ёшься уться
SFX U уть ёте уть
SFX U уться ётесь уться
SFX U уть ёт уть
SFX U уться ётся уться
SFX U ть т уть
SFX U ься ся уться

SFX u Y 130
SFX u вать ю авать
SFX u вать ем авать
SFX u вать ешь авать
SFX u вать ете авать
SFX u вать ет авать
SFX u вать ют авать
SFX u ваться юсь аваться
SFX u ваться емся аваться
SFX u ваться ешься аваться
SFX u ваться етесь аваться
SFX u ваться ется аваться
SFX u ваться ются аваться
SFX u евать ую [жшщчц]евать
SFX u евать уем [жшщчц]евать
SFX u евать уешь [жшщчц]евать
SFX u евать уете [жшщчц]евать
SFX u евать ует [жшщчц]евать
SFX u евать уют [жшщчц]евать
SFX u еваться уюсь [жшщчц]еваться
SFX u еваться уемся [жшщчц]еваться
SFX u еваться уешься [жшщчц]еваться
SFX u еваться уетесь [жшщчц]еваться
SFX u еваться уется [жшщчц]еваться
SFX u еваться уются [жшщчц]еваться
SFX u евать юю [^жшщчц]евать
SFX u евать юем [^жшщчц]евать
SFX u евать юешь [^жшщчц]евать
SFX u евать юете [^жшщчц]евать
SFX u евать юет [^жшщчц]евать
SFX u евать юют [^жшщчц]евать
SFX u еваться ююсь [^жшщчц]еваться
SFX u еваться юемся [^жшщчц]еваться
SFX u еваться юешься [^жшщчц]еваться
SFX u еваться юетесь [^жшщчц]еваться
SFX u еваться юется [^жшщчц]еваться
SFX u еваться юются [^жшщчц]еваться
SFX u овать ую овать
SFX u овать уем овать
SFX u овать уешь овать
SFX u овать уете овать
SFX u овать ует овать
SFX u овать уют овать
SFX u оваться уюсь оваться
SFX u оваться уемся оваться
SFX u оваться уешься оваться
SFX u оваться уетесь оваться
SFX u оваться уется оваться
SFX u оваться уются оваться
SFX u ть ю [^аеоу]ять
SFX u ять ю [аеоу]ять
SFX u ть ем [^аеоу]ять
SFX u ять ем [аеу]ять
SFX u ять им оять
SFX u ть ешь [^аеоу]ять
SFX u ять ешь [аеу]ять
SFX u ять ишь оять
SFX u ть ете [^аеоу]ять
SFX u ять ете [аеу]ять
SFX u ять ите оять
SFX u ть ет [^аеоу]ять
SFX u ять ет [аеу]ять
SFX u ять ит оять
SFX u ть ют [^аеоу]ять
SFX u ять ют [аеу]ять
SFX u ть т оять
SFX u ться юсь [^аеоу]яться
SFX u яться юсь [аеоу]яться
SFX u ться емся [^аеоу]яться
SFX u яться емся [аеу]яться
SFX u яться имся ояться
SFX u ться ешься [^аеоу]яться
SFX u яться ешься [аеу]яться
SFX u яться ишься ояться
SFX u ться етесь [^аеоу]яться
SFX u яться етесь [аеу]яться
SFX u яться итесь ояться
SFX u ться ется [^аеоу]яться
SFX u яться ется [аеу]яться
SFX u яться ится ояться
SFX u ться ются [^аеоу]яться
SFX u яться ются [аеу]яться
SFX u ься ся ояться
SFX u ать у [жшщч]ать
SFX u аться усь [жшщч]аться
SFX u ать им [жшщч]ать
SFX u аться имся [жшщч]аться
SFX u ать ишь [жшщч]ать
SFX u аться ишься [жшщч]аться
SFX u ать ите [жшщч]ать
SFX u аться итесь [жшщч]аться
SFX u ать ит [жшщч]ать
SFX u аться ится [жшщч]аться
SFX u ть т [жшщч]ать
SFX u ься ся [жшщч]аться
SFX u ать у дать
SFX u аться усь даться
SFX u ать ем дать
SFX u аться емся даться
SFX u ать ешь дать
SFX u аться ешься даться
SFX u ать ете дать
SFX u аться етесь даться
SFX u ать ет дать
SFX u аться ется даться
SFX u ать ут дать
SFX u аться утся даться
SFX u чь гу чь
SFX u чься гусь чься
SFX u чь жем чь
SFX u чься жемся чься
SFX u чь жешь чь
SFX u чься жешься чься
SFX u чь жете чь
SFX u чься жетесь чься
SFX u чь жет чь
SFX u чься жется чься
SFX u чь гут чь
SFX u чься гутся чься
SFX u уть у уть
SFX u ться сь уться
SFX u уть ем уть
SFX u уться емся уться
SFX u уть ешь уть
SFX u уться ешься уться
SFX u уть ете уть
SFX u уться етесь уться
SFX u уть ет уть
SFX u уться ется уться
SFX u ть т уть
SFX u ься ся уться


SFX V Y 138
SFX V ить ью [бвлп]ить
SFX V иться ьюсь [бвлп]иться
SFX V ить ьём [бвлп]ить
SFX V иться ьёмся [бвлп]иться
SFX V ить ьёшь [бвлп]ить
SFX V иться ьёшься [бвлп]иться
SFX V ить ьёте [бвлп]ить
SFX V иться ьётесь [бвлп]иться
SFX V ить ьёт [бвлп]ить
SFX V иться ьётся [бвлп]иться
SFX V ить ьют [бвлп]ить
SFX V иться ьются [бвлп]иться
SFX V ть ву жить
SFX V ться вусь житься
SFX V ть вём жить
SFX V ться вёмся житься
SFX V ть вёшь жить
SFX V ться вёшься житься
SFX V ть вёте жить
SFX V ться вётесь житься
SFX V ть вёт жить
SFX V ться вётся житься
SFX V ть вут жить
SFX V ться вутся житься
SFX V евать ую [жшщчц]евать
SFX V евать уём [жшщчц]евать
SFX V евать уёшь [жшщчц]евать
SFX V евать уёте [жшщчц]евать
SFX V евать уёт [жшщчц]евать
SFX V евать уют [жшщчц]евать
SFX V еваться уюсь [жшщчц]еваться
SFX V еваться уётся [жшщчц]еваться
SFX V еваться уёшься [жшщчц]еваться
SFX V еваться уётесь [жшщчц]еваться
SFX V еваться уётся [жшщчц]еваться
SFX V еваться уются [жшщчц]еваться
SFX V евать юю [^жшщчц]евать
SFX V евать юём [^жшщчц]евать
SFX V евать юёшь [^жшщчц]евать
SFX V евать юёте [^жшщчц]евать
SFX V евать юёт [^жшщчц]евать
SFX V евать юют [^жшщчц]евать
SFX V еваться ююсь [^жшщчц]еваться
SFX V еваться юёмся [^жшщчц]еваться
SFX V еваться юёшься [^жшщчц]еваться
SFX V еваться юётесь [^жшщчц]еваться
SFX V еваться юётся [^жшщчц]еваться
SFX V еваться юются [^жшщчц]еваться
SFX V овать ую овать
SFX V овать уём овать
SFX V овать уёшь овать
SFX V овать уёте овать
SFX V овать уёт овать
SFX V овать уют овать
SFX V оваться уюсь оваться
SFX V оваться уёмся оваться
SFX V оваться уёшься оваться
SFX V оваться уётесь оваться
SFX V оваться уётся оваться
SFX V оваться уются оваться
SFX V ть ну деть
SFX V ться нусь деться
SFX V ть нем деть
SFX V ться немся деться
SFX V ть нешь деть
SFX V ться нешься деться
SFX V ть нете деть
SFX V ться нетесь деться
SFX V ть нет деть
SFX V ться нется деться
SFX V ть нут деть
SFX V ться нутся деться
SFX V ть ю уть
SFX V ться юсь уться
SFX V ть ем уть
SFX V ться емся уться
SFX V ть ешь уть
SFX V ться ешься уться
SFX V ть ете уть
SFX V ться етесь уться
SFX V ть ет уть
SFX V ться ется уться
SFX V ть ют уть
SFX V ться ются уться
SFX V хать ду хать
SFX V хаться дусь хаться
SFX V хать дем хать
SFX V хаться демся хаться
SFX V хать дешь хать
SFX V хаться дешься хаться
SFX V хать дете хать
SFX V хаться детесь хаться
SFX V хать дет хать
SFX V хаться дется хаться
SFX V хать дут хать
SFX V хаться дутся хаться
SFX V ать лю пать
SFX V аться люсь паться
SFX V ать лем пать
SFX V аться лемся паться
SFX V ать лешь пать
SFX V аться лешься паться
SFX V ать лете пать
SFX V аться летесь паться
SFX V ать лет пать
SFX V аться лется паться
SFX V ать лют пать
SFX V аться лются паться
SFX V ечь ягу лечь
SFX V ечься ягусь лечься
SFX V ечь яжем лечь
SFX V ечься яжемся лечься
SFX V ечь яжешь лечь
SFX V ечься яжешься лечься
SFX V ечь яжете лечь
SFX V ечься яжетесь лечься
SFX V ечь яжет лечь
SFX V ечься яжется лечься
SFX V ечь ягут лечь
SFX V ечься ягутся лечься
SFX V ять ю ять
SFX V ять ём ять
SFX V ять ёшь ять
SFX V ять ёте ять
SFX V ять ёт ять
SFX V ять ют ять
SFX V яться юсь яться
SFX V яться ёмся яться
SFX V яться ёшься яться
SFX V яться ётесь яться
SFX V яться ётся яться
SFX V яться ются яться
SFX V ать у дать
SFX V ать ем дать
SFX V ать ешь дать
SFX V ать ете дать
SFX V ать ет дать
SFX V ать ут дать
